臺灣苗栗地方法院民事小額判決
111年度苗小字第373號
原      告  新光產物保險股份有限公司

法定代理人  吳昕紘  
訴訟代理人  黃家宏  
被      告  翁嘉治  
上列當事人間請求侵權行為損害賠償(交通)事件，本院於民國11
1年5月26日言詞辯論終結，判決如下：
    主  文
一、被告應給付原告新臺幣（下同）6萬4,496元，及自民國111 
    年4月9日起至清償日止，按年利率5 ％計算之利息。
二、原告其餘之訴駁回。
三、訴訟費用1,000元由被告負擔880元，餘由原告負擔。
四、本判決原告勝訴部分得假執行。
    理由要領
一、原告主張被告於民國110年2月5日7時許，駕駛車號000-0000
    號車輛，行經新竹市北區竹光路與竹文路口，疏未注意車前
    狀況，撞擊由原告所承保車體損失險之訴外人楊宜欣所有並
    由其本人駕駛之車號000-0000號車輛（下稱系爭車輛），致
    系爭車輛受損，經原告依保險契約支付保險金7萬3,330元（
    含工資4,725元、塗裝1萬1,150元、零件5萬7,455元）等情
    ，業據其提出系爭車輛之駕駛人駕駛執照、行車執照、車損
    照片、新竹市警察局道路交通事故當事人登記聯單、道路交
    通事故初步分析研判表、車險保單查詢列印、統一發票、估
    價單、代位求償同意書（車體險）等件為證，並經本院向新
    竹市警察局調閱本件道路交通事故調查卷宗核閱屬實。被告
    於警詢中稱：我於肇事地點因撿拾手機追撞前車等語。楊宜
    欣於警詢中則稱：我於肇事地點停等紅燈遭後車追撞等語。
    被告經合法通知，未於言詞辯論期日到場，亦未提出準備書
    狀爭執，依民事訴訟法第436條之23準用第436條第2項、第2
    80 條第3 項前段準用同條第1 項規定，視同自認，是本院
    審酌上開證據，堪信原告主張被告因未注意車前狀況之過失
    ，致擦撞系爭車輛受損乙節為真實。
二、按因故意或過失不法侵害他人之權利者，負損害賠償責任；
    汽車、機車或其他非依軌道行駛之動力車輛，在使用中加損
    害於他人者，駕駛人應賠償因此所生之損害，民法第184 條
    第1 項前段、第191 條之2 分別定有明文。次按負損害賠償
    責任者，除法律另有規定或契約另有訂定外，應回復他方損
    害發生前之原狀；該項情形，債權人得請求支付回復原狀所
    必要之費用，以代回復原狀，民法第213 條第1 項、第3 項
    定有明文。債權人所得請求回復原狀之必要費用，倘以修復
    費用為估定其回復原狀費用之標準，修理時以新品換舊品時
    ，應予折舊（最高法院108年度台上字第363號判決意旨參照
    ）。經查，原告主張系爭車輛為109 年9 月出廠，出廠日期
    未載，爰折衷以15日計算，至本件車禍發生之110 年2月5日
    止，已使用約5月，原告既以新零件替代舊零件，自應就零
    件費用計算並扣除折舊，始屬公平。依行政院所頒固定資產
    耐用年數表及固定資產折舊率之規定，系爭車輛之耐用年數
    為5 年，依定率遞減法每年折舊1000 分之369 ；另依營利
    事業所得稅查核準則第95條第6項規定「固定資產提列折舊
    採用定率遞減法者，以1 年為計算單位；其使用期間未滿1 
    年者，按實際使用之月數相當於全年之比例計算之；不滿1 
    月者，以月計」，據此計算，系爭車輛之零件費扣除折舊額
    後為4萬8,621元（計算式如附表），加計工資4,725元、塗
    裝1萬1,150元，合計6萬4,496元【計算式：4萬8,621元＋4,7
    25＋1萬1,150元＝6萬4,496】。是系爭車輛必要之修理費用為
    6萬4,496元。從而，原告本於侵權行為及保險代位之法律關
    係請求被告給付6萬4,496元，及自起訴狀繕本送達翌日（11
    1年3月29日寄存送達，同年4月8日生效）即111 年4月9日起
    至清償日止，按年利率5 ％計算之法定遲延利息，為有理由
    ，應予准許，逾此範圍之請求則無理由，應予駁回。
中　　華　　民　　國　　111 　年　　5   月　　31 　　日 
                    苗栗簡易庭法　官　曾明玉
以上正本係照原本作成。
如不服本判決，應於判決送達後20日內，以判決違背法令為理由
，向本院提出上訴狀並表明上訴理由，及須按他造當事人之人數
附繕本。如委任律師提起上訴者，應一併繳納上訴審裁判費。
上訴理由應表明：
  一、原判決所違背之法令及其具體內容，
  二、依訴訟資料可認為原判決有違背法令之具體事實。
如未表明上訴理由者，應於上訴後20日內向本院提出上訴理由。
當事人如對本件訴訟內容有所疑義，得聲請閱卷。
中　　華　　民　　國　　111 　年　　5 　　月　　31　　日
                           書記官　林美黛
　　　　　　　　　　　　
附表：
折舊時間           金額
第1年折舊值        57,455×0.369×(5/12)=8,834
第1年折舊後價值    57,455-8,834=48,621